【裁判字號】    90,小上,45
【裁判日期】    900702
【裁判案由】    給付資遣費
【裁判全文】
臺灣臺中地方院民事裁定                      九十年度小上字第四五號
  上  訴  人  甲○○
  送達代收人  連古秀桃
              股份有限公司
  法定代理人  王維聖
  訴訟代理人  徐祇健
右當事人間請求給付資遣費事件，上訴人對於民國九十年三月二十一日本院台中簡易庭八十
九年度中小字第一六六九號第一審判決提起上訴，本院裁定如左：
    主      文
上訴駁回。
第二審上訴費用新台幣壹仟參佰玖拾貳元由上訴人負擔。
    理      由
一、上訴意旨略以：上訴人原任職被上訴人公司，並派駐於台中三信商銀成功分行擔任警衛
    達二年十個月，均克盡職守，嗣上訴人經調派往台中國際育樂股份有限公司所屬高爾夫
    球場大門擔任警衛工作，因遭證人徐源雄誣陷工作不力，遭被上訴人未經預告而終止兩
    造間之僱用關係，然而上訴人並未工作不力，被上訴人不得於未事先預告終止勞雇契約
    之情形下終止兩造間之僱傭契約，爰依法請求被上訴人給付資遣費及遭非法扣款之制服
    費等語。
二、按對於小額程序之第一審裁判之上訴或抗告，非以其違背法令為理由，不得為之；又上
    訴狀內應記載上訴理由，表明：(1)原判決所違背之法令及其具體內容。(2)依訴訟資料可
    認為原判決有違背法令之具體事實，民事訴訟法第四百三十六條之二十四第二項、同條
    之二十五，分別定有明文。所謂判決有違背法令，乃指判決不適用法規或適用不當，亦
    為同法第四百六十八條所明定，且此亦為小額事件之上訴程序所準用（民事訴訟法第四
    百三十六條之三十二第二項參照）。而以判決有不適用法規或適用不當為上訴理由時，
    其上訴狀或理由書應有具體之指摘，並揭示該法規之條項或內容，若係成文法以外之法
    則，應揭示該法則之旨趣，倘為司法院解釋或最高法院之判例，則應揭示該判解之字號
    或其內容，如依民事訴訟法第四百六十九條所列第一款至第五款事由提起上訴時（第六
    款未準用，參照同上民事訴訟法第四百三十六條之三十二第二項規定），其上訴狀或理
    由書應揭示合於該條款之事實，上訴理由狀如未依此項方法表明者，即難認為已對原判
    決之違背法令有具體之指摘，其上訴自難認為合法（最高法院七十一年台上字第三一四
    號判例要旨參照）。經核上訴人之上訴狀所載均係就原審有關被上訴人不得以上訴人工
    作不力而未經預告終止勞雇契約之事，為與原審時所舉事證重複說明，並未具體指出原
    判決有何違背法令之事實。綜上所述，應認上訴人之上訴為不合法，應予駁回。
三、據上論結，依民事訴訟法第四百三十六條之三十二第二項、第四百四十四條第一項、第
    九十五條、第七十八條，裁定如主文。
中        華        民        國   九十     年      七       月      二       日
                            臺灣臺中地方法院民事第四庭
~B審判長法官  王  銘
~B法      官  陳毓秀
~B法      官  林學晴
右為正本係照原本作成
本件裁定，不得抗告。
中        華        民        國   九十     年      七       月      九       日
~B書記官


司法院資訊處製作；財團法人民間司法改革基金會備份。
